臺灣臺北地方法院民事判決　　　　　　95年度重訴字第1502號
原　　　告　台灣索道有限公司
法定代理人　甲○○
訴訟代理人　林麗珍律師
　　　　　　馬惠美律師
　　　　　　苗怡凡律師
被　　　告　交通部臺灣鐵路管理局
法定代理人　乙○○
訴訟代理人　吳志揚律師
　　　　　　翁祖立律師
　　　　　　吳宗樺律師
上列當事人間請求給付貨款事件，本院於民國95年1月11日言詞
辯論終結，判決如下：
    主      文
原告之訴及假執行之聲請均駁回。
訴訟費用由原告負擔。
    事實及理由
壹、原告主張：
一、被告於民國92年9月9日經由訴外人中央信託局股份有限公司
    （以下簡稱中信局）之代辦，與原告簽訂橋樑檢查車之財物
    採購契約（以下簡稱系爭契約），約定原告應供應合於系爭
    契約規範之「完整全新之（全）液壓式鐵路用橋樑檢查車（
    以下簡稱系爭檢查車）該檢查車應在符合台灣鐵路管理局（
    TRA ）（以下簡稱台鐵）1067公厘軌距軌道路線規章下能正
    常運轉及操作使用；包括設計、製造、組裝、檢驗及在廠測
    試、試車，以及在台鐵路線上實際測試、試車及訓練等」，
    於被告安排暨會同檢測試車完成驗收程序後，被告即應依「
    橋樑檢查車規範」第10章規定給付價金。嗣原告依系爭契約
    逐項完成測試試車程序、並向台北市政府勞工局勞動檢查處
    申請法定使用檢查，並取得使用檢查合格證，依約已視為驗
    收合格。詎被告屢經催討，均拒絕付款，更稱原告未依契約
    規定配合該局安排之試車、驗收等事宜，且稱其循台鐵意見
    ，自發文日起解除系爭契約，並依約沒收履約保證金。
二、依系爭契約附件，即「橋樑檢查車規範」第 5章檢驗、試車
    及驗收規定，系爭檢查車於驗收前須通過「檢驗」（第 5.1
    節）及「試車」程序（第 5.2節），而試車程序則依序踐行
    「試車準備」（第5.2.1節）、「試車前檢查」（第5.2.2節
    ）、「行駛試車及迴送試車」（第 5.2.3節）及「安定性及
    荷重試車」（第5.2.4節第1項），另依「橋樑檢查車規範」
    第5.2.4節第2項：「檢查車經行駛、迴送、安定性及荷重等
    4 項測試合格，應由立約商（即原告）負責向使用單位所在
    地檢查機構，申請使用檢查。（所需費用均由立約商負責）
    ，即完成試車階段。」之規定，以及「橋樑檢查車規範」第
    5.3節：「檢查車經完成 5.2.3及5.2.4節所述測試合格，如
    有部份缺失但並不影響檢查車使用功能，即可視為驗收合格
    …。」之規定，原告對上開「橋樑檢查車規範」所要求之各
    項義務，均已依約履行完畢，系爭檢查車依約應已視為驗收
    合格：
  (一)點交部分，原告於93年8月9日函知被告已完成車輛整備，請
    求被告安排交車事宜，並於93年 8月10日將系爭檢查車運抵
    被告所指定之地點，完成點交。
  (二)試車準備及試車前檢查（即靜態檢查）部分，原告於系爭檢
    查車點交後，即於93年8月19日依「橋樑檢查車規範」第5.2
    .1 試車準備約定，請求被告安排測試，被告嗣依 「橋樑檢
    查車規範」第 5.2.2節規定，試車前檢查完成試車前之各項
    檢查（靜態檢查），即安排後續試車，並於其93年10月26日
    工橋隧字第0930008172號函記載：「二、查本案橋樑檢查車
    ，承商於 93年8月10日交付車輛至指定地點後，本處即委託
    機務處辦理靜態檢查及動態測試，俟完成靜、動態檢查後，
    再由本處續依規範辦理功能檢查，其中靜態檢查業已完成，
    刻正由該處定期續辦理動態測試中。」等語。
  (三)行駛試車及迴送試車（即動態測試）部分，兩造自93年12月
    15日起至93年12月17日止，依「橋樑檢查車規範」第 5.2.3
    節「行駛試車及迴送試車」及第 5.2.4節「安定性及荷重試
    車」之規範進行現場動態測試；檢驗結果被告以 94年1月12
    日「物料補換通知單」要求原告依「案號GF0-000000-0橋樑
    檢查車物料補換通知單補換原因項目表」，於30日內限期改
    正，原告遵期改善後，於 94年1月14日函知被告同意後複驗
    ，並於94年5月19日再次測試後，被告乃於 94年6月1日函告
    原告此次測試之缺失項目，原告復於 94年6月15日函覆被告
    缺失改善辦理完畢之情況。
  (四)安定性及荷重試車（即功能測試）部分，被告確實依「橋樑
    檢查車規範」第 5.2.3節「安定性及荷重試車規定」，安排
    測試之時間、路線，並於94年7月26及94年7月27日於和平站
    現場會同進行安定性及荷重測試，原告並依上開試車紀錄進
    行改善，且於 94年8月18日向被告報告改善情況，同時請求
    被告依規範程序續辦規範第5.3節規定之驗收。
  (五)至此，原告已依序完成橋樑檢查車規範第5.2.1節、第5.2.2
    節（由原告配合被告辦理完成）、第5.2.3節、第5.2.4節第
    1 項規定之試車準備、試車前檢查、行駛試車及迴送試車及
    安定性及荷重試車各項測試。依據「橋樑檢查車規範」第5.
    2.4節第2項之規定，使用檢查須被告配合軌道調度，須由被
    告預留一股鐵道後，檢查機構始得進行現場檢查，故須被告
    認定上開行駛、迴送、安定性及荷重等各項測試已經完成，
    始有可能同意安排及會同辦理本項使用檢查。而被告於94年
    8月12日通知安排系爭檢查車於94年8月16日由和平站迴送至
    南港站，於 94年8月17日則停放於南港站進行危險性機械吊
    籠之法定使用檢查，原告隨即向台北市政府勞工局勞動檢查
    處申請工檢人員赴現場進行該項檢查，並於 94年8月15日繳
    費完畢，復於 94年8月17日會同被告及於其協力下，由台北
    市政府勞工局勞動檢查處人員進行該項法定使用檢查，經判
    定使用檢查合格，有效期自94年8月26日起至95年8月25日止
    。原告依約申請法定使用檢查、取得合格證且無缺失記載，
    依「橋樑檢查車規範」第5.2.4節第2項規定，被告對系爭檢
    查車已經可為符合法令規定之使用，則試車階段完成後，原
    告應履行之契約義務均已完成，則依「橋樑檢查車規範」第
    5.3節之規定，即可視為驗收合格。
三、原告於94年8月18日催告被告依橋樑檢查車規範第5.3節規定
    辦理驗收，及依橋樑檢查車規範第 1.7節規定之協商安排教
    育訓練後，復於 94年8月26日函請被告核發契約價金，並於
    94年10月23日函請被告給付契約價金、退還履約保證金，且
    勿推遲辦妥使用系爭檢查車之適法事宜，然被告均置之不理
    ，更發函主張解除契約、沒收履約保證金，惟原告既已依約
    履行，被告無權解除系爭契約，並應負給付價金遲延之責任
    。再者，依「橋樑檢查車規範」第10.1節規定「驗收合格後
    給付契約總價 90%」，原告爰請求被告給付系爭契約總價新
    臺幣（下同） 45,120,000元之90%，即40,608,000元。另民
    法第229條第2項及第233條第1項規定，請求被告給付自受催
    告時起以法定利率計算之遲延利息，即以原告於 94年8月26
    日第二次發文催告之日期，作為計算遲延利息之始日。
四、聲明：(一)被告應給付原告 40,608,000元，及自94年8月26日
    起至清償日止，按週年利率5%計算之利息。(二)訴訟費用由被
    告負擔。(三)原告願以現金或等值之銀行可轉讓定期存單或有
    價證券供擔保，請准宣告假執行。
貳、被告主張：
一、被告為辦理鐵路之沿線橋梁檢查工作，委託訴外人中信局代
    辦財物採購招標，購買系爭檢查車 1部，訴外人中信局乃於
    92年9月9日代理被告與原告簽訂系爭契約。依系爭契約附件
    即橋梁檢查車規範第 5.2.1條規定，原告應將系爭檢查車運
    達被告指定之地點，而原告於93年 8月10日將系爭檢查車運
    抵被告指定之地點即苗栗工務處工務養護總隊第一養路機械
    隊置放。惟依「橋梁檢查車規範」第 1.3條前段規定：「橋
    梁檢查車之交貨應與本規範書及契約完全一致。 6套使用在
    檢查車之所有門、窗、抽屜、櫃子、箱子、控制開關等之鑰
    匙，必須在檢查車交車時一併點交。」。原告縱將系爭檢查
    車運抵被告指定之地點即苗栗工務處工務養護總隊第一養路
    機械隊置放，惟並未交付或點交被告使用在系爭檢查車之鑰
    匙，原告主張已點交被告 6套使用在檢查車之鑰匙，被告否
    認之，原告依民事訴訟法第 277條前段規定，應就其主張負
    舉證責任。
二、依「橋梁檢查車規範」第 5.2.1條規定：「立約商應於檢查
    車運達台鐵指定之地點之次日起，於10天內準備好一切檢查
    車之試車事宜，通知台鐵辦理幹線上試車及相關作業。」，
    而原告縱以93年8月19日索（93）字第86016號函（原證 8）
    通知被告辦理試車之內容，然僅請求被告安排靜態及動態測
    試，並未通知被告有任何其自行排定之測試計劃，是原告上
    開所提出之函內容不實，被告否認之。
三、原告縱會同被告於93年 9月23日對系爭檢查車辦理靜態檢查
    ，惟被告嗣後發現原告違約施詐，自行於系爭檢查車上加設
    1.64噸平衡載重塊，嚴重影響測試結果，並使被告陷於系爭
    檢查車靜態測試完成之錯誤，則原告於靜態檢查時違約施詐
    ，致被告陷於錯誤後始作成93年10月26日工橋隧字第093000
    8172號函，原告自不得據此函主張系爭檢查車之靜態測試業
    已依約完成。又兩造於94年 5月19日重新於苗栗至豐原間之
    幹線上辦理靜、動態檢測，發現包括靜態檢查之 7項缺失作
    成紀錄，並請原告完成改善，原告縱函稱上開缺失已改善完
    成，惟依「橋梁檢查車規範」第 5.2.2條規定：「台鐵接獲
    立約商通知檢查車可進行試車後，即作必要之檢查，若檢查
    結果正常，由台鐵會同立約商進行檢查車試車工作。」，被
    告依約仍得再作必要之檢查，以確認靜態檢查結果是否正常
    ，及靜態檢查缺失是否完成改善，然原告拒絕會同被告對系
    爭檢查車之靜態檢查為複驗，則系爭檢查車靜態檢查之結果
    仍不合格。至原告以94年6月15日索（94）字第16068號函附
    件（原證12）之內容，主張靜態檢查缺失已經改善完成之說
    明，其附件內容已遭竄改，被告否認之。
四、兩造分別於93年12月 1日及93年12月10日，會同辦理系爭檢
    查車之動態測試，原告稱兩造係自93年12月15日起至93年12
    月15日17日辦理動態測試，被告否認之。且被告嗣後發現該
    次動態測試中，原告違約施詐，自行於系爭檢查車上加設1.
    64噸平衡載重塊，嚴重影響測試結果，以作弊手段致被告陷
    於動態測試完成之錯誤。嗣兩造於94年 5月19日重新於苗栗
    至豐原間之幹線上辦理靜、動態檢測，發現包括動態測試之
    7 項缺失作成紀錄，並請原告完成改善。原告縱函稱上開缺
    失已改善完成，惟依「橋梁檢查車規範」第 5.2.3條前段規
    定：「檢查車試車工作包括自行在台鐵幹線上運轉、及以機
    車牽引在台鐵幹線上運轉，經運轉測試後，台鐵認為該檢查
    車之狀況符合規範規定，即可開始施行實地測試。」，則為
    確認系爭檢查車之運轉是否符合規範之規定，及原告就上開
    缺失是否完成改善，被告自得再次辦理測試。詎原告拒絕會
    同被告，對系爭檢查車之動態檢查為複驗，則系爭檢查車動
    態測試之結果仍係不合格。至原告所提出94年6月15日索（
    94）字第16068號函（原證 12），附件內容虛偽不實，被告
    否認之。
五、原告就系爭檢查車未於幹線上進行安定性及荷重試車（即功
    能測試），顯已違約，蓋：
  (一)被告於誤以為系爭檢查車之靜、動態檢測為合格之情況下，
    於93年12月15日至93年12月17日，先行安排兩造會同於非電
    化線路之南迴線達信二號橋梁辦理功能測試，使兩造技術人
    員熟悉系爭檢查車之功能操作。然該次測試發現諸多缺失，
    被告以「物料補換通知單」通知原告請求改善，原告嗣縱函
    稱缺失已改善完畢，惟被告於94年2月1日函請原告於幹線上
    辦理功能測試前先自行辦理試車，將測試結果之錄影及相關
    數據資料送交審核通過後，再繼續辦理正線上複驗。原告並
    未表示不同意，即向被告申請於非幹線且停止使用之北迴線
    舊和平溪橋，辦理自行試車事宜。
  (二)依「橋梁檢查車規範」第 5.1條規定：「立約商於橋梁檢查
    車在製造廠完成製造後，在各種工作條件下，至少實施下列
    測試，並提出錄影及書面紀錄。」，然原告將系爭檢查車運
    抵被告指定之地點後，並未依約提出任何錄影及書面紀錄，
    證明自行就該車已進行上開規定之測試。且兩造於93年12月
    15日至17日，會同於非電化線路之南迴線達信二號橋梁辦理
    功能測試，已發現諸多缺失，原告縱函稱已改善上開缺失，
    惟若於原告提出錄影及書面紀錄證明該車得再進行功能測試
    前，逕行於被告營運之幹線上試車，系爭檢查車恐因再次發
    生問題，影響鐵路交通之正常營運。故被告得依約請求原告
    自行先辦理試車，提出相當證據經被告審核測試結果通過後
    ，再繼續辦理幹線上試車。另依系爭契約附件之「中央信託
    局股份有限公司購料處代辦採購投標須知暨契約條款（88年
    9月版）（以下簡稱「中信局契約條款」）第 12.1.6條約定
    ：「洽辦機關就立約商履約標的為查驗、測試或檢驗之權利
    ，應不受該標的曾通過其他查驗、測試或檢驗之限制。」，
    則原告自94年6月28日起至94年8月16日辦理之試車（含被告
    7月26 日及27日派員前往了解原告自行試車之情況並作成紀
    錄），係依「橋梁檢查車規範」第 5.1條規定，自行於廢棄
    停用之橋梁上辦理之測試，並不影響被告就履約標的為查驗
    、測試或檢驗之權利。
  (三)復依「橋梁檢查車規範」第 5.2.1條規定：「立約商應於檢
    查車運達台鐵指定之地點之次日起，於10天內準備好一切檢
    查車之試車事宜，通知台鐵辦理幹線上試車及相關作業。」
    ，而依「橋梁檢查車規範」第 6.4條規定橋梁檢查車運行之
    路線條件，包括第6.4.2條之坡度路線、第6.4.3條之曲線路
    線及第6. 6條之電化路線，另依「中信局契約條款」第12.4
    條約定：「洽辦機關辦理查驗或驗收，得規定立約商就履約
    標的於一定場所、期間及條件下試車、試運轉或試用等測試
    程序，以作為查驗或驗收之用。」。原告自 94年6月28日起
    至 94年8月16日止辦理之試車，係自行於廢棄停用之橋梁上
    辦理之測試，並不影響被告就系爭檢查車為試車之權利，被
    告依約定有權利指定於電化、坡度及曲線之幹線，即鳳山溪
    橋與鯉魚潭橋，辦理功能測試之試車，且亦必須於上開路線
    辦理試車，方能確保系爭檢查車之運轉，符合橋梁檢查車規
    範第6條及第8條之規定，及辦理本件採購之目的，並維護吊
    籠內檢測人員及操作系爭檢查車人員之生命安全。詎原告連
    續於94年9月23日、94年11月10日、94年11月24日及95年4月
    10日至同年月18日，拒絕依約派員會同辦理功能測試，系爭
    檢查車依約尚未進行功能測試之試車。
六、系爭檢查車之吊籠驗收，係必要但不充分之部分檢驗，蓋吊
    籠屬危險性之機械設備，使用前必須另取得主管機關之許可
    ，故於兩造會同辦理幹線上功能測試前，應依行政院勞工委
    員會依勞工安全衛生法第8條第1項前段及第5項規定，於 94
    年 5月12日訂定發布之「吊籠安全檢查構造標準」規定，辦
    理安全檢查。然兩造係合意於系爭檢查車迴送苗栗置放並進
    行功能測試前，於途中（即南港站）進行吊籠安全檢查，惟
    此並無法取代吊籠於幹線上（即鯉魚潭橋）進行功能測試，
    亦不等於全車已經被告測試合格。且系爭檢查車自94年8月1
    6日起至94年8月18日止，經南港迴送運抵苗栗，被告通知原
    告交付吊籠檢查合格證後，將於電化、坡度及曲線之幹線，
    即鳳山溪橋與鯉魚潭橋辦理功能測試，惟原告僅交付被告吊
    籠檢查合格證影本，連續於 94年9月23日、94年11月10日、
    94年11月24日及 95年4月10至同年月18日，拒絕依約派員會
    同辦理動態測試複驗及功能測試。惟依橋梁檢查車規範第5.
    2.2 條規定，原告應會同被告於幹線上辦理試車工作，然其
    卻拒不履行，被告遂依「中信局契約條款」第15.1.1條規定
    ，通知中信局代理被告向原告為解除契約之意思表示。
七、聲明：(一)原告之訴駁回。(二)訴訟費用由原告負擔。(三)如受不
    利判決，被告願供擔保，請准免予假執行。
參、兩造不爭執之事實：
一、中信局於92年9月9日代理被告與原告簽訂系爭契約，以45,1
    20,000元之價格，向原告購買系爭檢查車。
二、「橋梁檢查車規範」及「中信局契約條款」，均屬規範系爭
    契約雙方權利、義務之內容。
三、原告於93年8月9日函知被告已完成車輛整備，請求被告安排
    交車事宜，並於 93年8月10日將系爭檢查車運抵被告所指定
    之地點。
四、原告於93年8月19日依「橋樑檢查車規範」第5.2.1試車準備
    約定，請求被告安排靜態及動態測試；兩造遂會同於 93年9
    月23日對系爭檢查車辦理靜態檢查，並於93年12月1日、 93
    年12月10日，會同辦理系爭檢查車之動態測試。
五、兩造於 94年5月19日再次對於系爭檢查車進行動態及靜態測
    試；被告就該次測試所發現之缺失作成紀錄，於94年6月1日
    函請原告完成改善，原告則於 94年6月15日函覆被告該等缺
    失已經全部改善完畢。
六、兩造於94年7月26日及94年7月27日對於系爭檢查車進行安定
    性及荷重測試；原告就該次測試所發現之缺失作成紀錄，於
    94年8月1日通知原告，原告則於 94年8月18日函覆被告該等
    缺失已經全部改善完畢。
七、被告於94年8月12日通知安排系爭檢查車於94年8月16日由和
    平站迴送至南港站，於 94年8月17日停放於南港站進行危險
    性機械吊籠之法定使用檢查，原告隨即向台北市政府勞工局
    勞動檢查處申請工檢人員赴現場進行該項檢查，並於 94年8
    月15日繳費完畢，於 94年8月17日會同被告於其協力下，由
    台北市政府勞工局勞動檢查處人員進行該項法定使用檢查，
    經判定使用檢查合格，有效期自94年8月26日起至95年8月25
    日止。
八、原告於94年8月26日函請被告核發契約價金，並於 94年10月
    23日函請被告給付契約價金、退還履約保證金。
九、被告陸續通知原告於 94年9月23日、94年11月10日、94年11
    月24日及 95年4月10日至同年月18日派員辦理系爭檢查車之
    功能測試，原告均未依通知意旨派員進行測試。
十、被告以原告未依契約規定配合辦理被告安排之測試為由，於
    95年11月29日發函原告解除系爭契約。
肆、得心證之理由：
本件兩造所爭執之處，應在於：系爭檢查車是否已經被告驗收合
格？
一、經查，兩造於 93年9月23日對系爭檢查車辦理靜態檢查、於
    93年12月1日、 93年12月10日對於系爭檢查車進行動態測試
    、於 94年5月19日再次對於系爭檢查車進行動態及靜態測試
    、於94年7月26日、94年7月27日對於系爭檢查車進行安定性
    荷重測試；另被告就 94年5月19日測試所發現之缺失作成紀
    錄，於 94年6月1日函請原告完成改善，原告則於94年6月15
    日函覆被告該等缺失已經全部改善完畢；又原告就94年7月2
    6日、94年7月27日測試所發現之缺失作成紀錄，於94年8月1
    日通知原告，原告則於 94年8月18日函覆被告該等缺失已經
    全部改善完畢等情，為兩造所不爭執之事實；是系爭檢查車
    是否已經被告驗收合格，當以：(一)被告是否有權對於系爭檢
    查車進行上開測試以外之檢測，以及(二)原告是否確實已經改
    善上開缺失為依據。
二、有關(一)被告是否有權對於系爭檢查車進行上開測試以外之檢
    測之爭執，被告主張：依「橋梁檢查車規範」第 6.4條規定
    橋梁檢查車運行之路線條件，包括第 6.4.2條之坡度路線、
    第6.4.3條之曲線路線及第6.6條之電化路線，另依「中信局
    契約條款」第12.4條約定：「洽辦機關辦理查驗或驗收，得
    規定立約商就履約標的於一定場所、期間及條件下試車、試
    運轉或試用等測試程序，以作為查驗或驗收之用。」，原告
    自94年6月28日起至94年8月16日止辦理之試車，係自行於廢
    棄停用之橋梁上辦理之測試，並不影響被告就系爭檢查車為
    試車之權利，被告依約定有權利指定於電化、坡度及曲線之
    幹線，即鳳山溪橋與鯉魚潭橋，辦理功能測試之試車，且亦
    必須於上開路線辦理試車，方能確保系爭檢查車之運轉，符
    合橋梁檢查車規範第6條及第8條之規定，及辦理本件採購之
    目的，並維護吊籠內檢測人員及操作系爭檢查車人員之生命
    安全等情，核與卷附「橋梁檢查車規範」、「中信局契約條
    款」之內容相符，並有台鐵局94年6月13日電報影本1件附卷
    可稽，堪信屬實；堪認被告為確認系爭檢查車於坡度路線、
    曲線路線及電化路線等不同環境下，均得正常安全使用，當
    有權指定於一定場所、期間及條件下進行試車、試運轉或試
    用等測試程序。是於別無其他證據，足以認為系爭檢查車已
    經符合「橋樑檢查車規範」所規定之各項條件及功能需求之
    情形下，自不得認為被告於前開93年9月23日、93年12月1日
    、93年12月10日、94年5月19日、94年7月26日、 94年7月27
    日之測試後，即不得再對於系爭檢查車進行其他測試，而必
    須驗收系爭檢查車。
三、有關(二)原告是否確實已經改善上開缺失為依據之爭執，原告
    主張：94年5月19日測試所發現之缺失以及 94年7月26日、7
    月27日測試所發現之缺失，均已經原告全部改善完畢等情，
    除提出原告94年6月15日函、94年8月18日函之外，並未提出
    其他證據可資佐證。核諸原告上開函文之內容，雖均有表明
    被告就前開二次測試所函知原告之各項缺失，原告均已全部
    改善完畢等語，然此等函文充其量不過為原告單方面之事實
    通知，於別無被告接受原告完成改善通知後，已經對於系爭
    檢查車進行複試，確認原告確實已經將缺失全部改善完成之
    證據的情形下，自不得僅憑原告單方面之說法，即認定該等
    缺失確實已經全部改善完畢。
四、至於原告援引「橋樑檢查車規範」第5.2.4節第2項：「檢查
    車經行駛、迴送、安定性及荷重等 4項測試合格，應由立約
    商負責向使用單位所在地檢查機構，申請使用檢查。（所需
    費用均由立約商負責），即完成試車階段。」之規定，以及
    「使用檢查」須被告配合軌道調度，亦即須由被告預留一股
    鐵道後，檢查機構始得進行現場檢查等事實，主張：必須被
    告已經認定上開行駛、迴送、安定性及荷重等各項測試均已
    完成，始有可能同意安排及會同辦理「使用檢查」云云，其
    所主張有關「使用檢查」之約定及「使用檢查」必須被告配
    合調度軌道等情，雖均與卷附「橋梁檢查車規範」及台鐵局
    94年 6月13日電報影本之內容相符，固堪信為真正真；然而
    觀諸上揭「橋樑檢查車規範」第5.2.4節第2項之用語，應僅
    係規範系爭檢查車於除必須通過行駛、迴送、安定性及荷重
    等測試之外，尚必須由原告向所在地檢查機構申請使用檢查
    ，始完成「試車階段」，而毫無被告配合原告辦理系爭檢查
    車之「使用檢查」，或系爭檢查車通過「使用檢查」等事實
    ，可以作為推定系爭檢查車已經通過行駛、迴送、安定性及
    荷重等各項測試之用意。是原告依據上開有關「使用檢查」
    之約定及「使用檢查」必須被告配合調度軌道之事實，推論
    系爭檢查車已經通過行駛、迴送、安定性及荷重等各項測試
    云云，自不足採。
五、綜上所述，原告主張系爭檢查車已經通過「橋樑檢查車規範
    」所規定之各項測試，經被告驗收合格云云，尚非可採。是
    被告嗣後為繼續對於系爭檢查車進行測試，陸續通知原告於
    94年9月23日、94年11月10日、94年11月24日及95年4月10日
    至同年月18日派員辦理系爭檢查車之功能測試，原告既均未
    依通知意旨派員進行測試，被告因而以原告未依契約規定配
    合辦理被告安排之測試為由，於95年11月29日發函原告解除
    系爭契約，自屬適法，而發生解除系爭契約之效力。則系爭
    契約既已經被告合法解除，原告依據買賣契約之法律關係請
    求被告給付價款，自無理由，應予駁回；原告假執行宣告之
    聲請亦失所附麗，併應予駁回之。
伍、本件事證已臻明確，兩造其餘主張陳述及所提之證據，均毋
    庸再與審酌，附此敘明。
陸、據上論結：原告之訴為無理由，依民事訴訟法第78條，判決
    如主文。
中　  華  　民  　國　　96 　 年　   1    月    25    日
                  民事民二庭    法　官　楊代華
以上正本係照原本作成
如對本判決上訴，須於判決送達後20日內向本院提出上訴狀
中　  華  　民  　國　　96 　 年　   1    月    25    日
                                書記官  許婉如
